ACORDAO-COMPLETO-2332409

ACÓRDÃO 13462/2019 ATA 40/2019 - PRIMEIRA CÂMARA

VISTOS, relatados e discutidos estes autos de recurso de reconsideração interposto por Joaquim Torres Araujo contra o Acórdão 3570/2018-TCU-Primeira Câmara,
ACORDAM os Ministros do Tribunal de Contas da União, reunidos em sessão da 1ª Câmara, diante das razões expostas pelo relator, em:
9.1. conhecer do recurso de reconsideração para, no mérito, negar-lhe provimento;
9.2. dar ciência deste acórdão ao recorrente e aos demais interessados.

Recurso de reconsideração em tomada de contas especial.

Primeira Câmara

Tribunal Regional do Trabalho da 1ª Região/RJ.

3. Interessados/Responsáveis/Recorrentes:
3.1. Responsável: Joaquim Torres Araujo (XXX.736.577-XX)
3.2. Recorrente: Joaquim Torres Araujo (XXX.736.577-XX).

13.1. Ministros presentes: Benjamin Zymler (na Presidência), Walton Alencar Rodrigues (Relator) e Vital do Rêgo.
13.2. Ministro-Substituto convocado: Augusto Sherman Cavalcanti.
13.3. Ministro-Substituto presente: Weder de Oliveira.

ACORDAO-COMPLETO-2471575

Acórdão de Relação 7742/2021 - Primeira Câmara

Acórdão de Relação

ESPÓLIO DE JOAQUIM TORRES ARAUJO

WALTON ALENCAR RODRIGUES

Ministro Vital do Rêgo.

Adoto, como relatório, instrução elaborada por auditor da Secretaria de Recursos (peças 40-42) , que contou com anuência do MPTCU (peça 43) :
INTRODUÇÃO
1.	Trata-se de Recurso de Reconsideração interposto por Joaquim Torres Araujo (R001 - peça 31) , por intermédio do qual se insurge contra o Acórdão 3570/2018-TCU-Primeira Câmara (peça 24) , que julgou suas contas irregulares e o condenou ao pagamento de valores referentes a proventos recebidos indevidamente e lhe aplicou a multa prevista no art. 57 da Lei 8.443/1992, c/c o art. 267 do RITCU.
1.1.	A deliberação recorrida apresenta o seguinte teor:
9.1. julgar irregulares as contas do Sr. Joaquim Torres Araújo (CPF XXX.736.577-XX) , ex-servidor do TRT-1ª Região, com fundamento nos arts. 1º, inciso I, 16, inciso III, alínea "d", da Lei 8.443/1992, c/c os arts. 1º, inciso I, 209, inciso IV, do RITCU;
9.2. condenar o responsável identificado no subitem anterior, com fundamento no art. 19, caput, da Lei 8.443/1992, c/c o art. 210 do RITCU, ao pagamento das quantias a seguir especificadas, com a fixação do prazo de 15 (quinze) dias para que comprove perante este Tribunal (art. 23, inciso III, alínea "a" da Lei 8.443/1992, c/c o art. 214, inciso III, alínea "a", do Regimento Interno) , o recolhimento das dívidas aos cofres do Tesouro Nacional, atualizadas monetariamente e acrescidas dos juros de mora, calculados a partir das datas discriminadas até a data do recolhimento, na forma prevista na legislação em vigor:
	VALOR ORIGINAL R$
	DATA DA OCORRÊNCIA
	VALOR ORIGINAL R$
	DATA DA OCORRÊNCIA

	7.765,33
	22/04/1999
	11.973,24
	21/06/2007

	4.991,18
	21/05/1999
	11.973,24
	23/07/2007

	1.278,25
	31/05/1999
	12.167,98
	21/08/2007

	4.199,05
	22/06/1999
	11.973,24
	21/09/2007

	2.099,53
	22/06/1999
	11.973,24
	22/10/2007

	4.199,05
	22/07/1999
	11.973,24
	21/11/2007

	4.199,05
	31/08/1999
	11.973,24
	07/12/2007

	754,86
	31/08/1999
	11.973,24
	21/12/2007

	8.398,10
	22/09/1999
	11.973,24
	21/01/2008

	600,00
	30/09/1999
	11.990,24
	21/02/2008

	4.199,05
	22/10/1999
	11.973,24
	20/03/2008

	600,00
	22/10/1999
	11.973,24
	22/04/2008

	4.199,05
	22/11/1999
	11.973,24
	21/05/2008

	4.199,05
	03/12/1999
	5.986,62
	10/06/2008

	4.199,05
	17/12/1999
	11.973,24
	23/06/2008

	4.199,05
	24/01/1999
	11.973,24
	21/07/2008

	5.146,46
	22/02/2000
	7.192,13
	31/07/2008

	1.574,64
	02/03/2000
	11.973,24
	21/08/2008

	4.199,05
	22/03/2000
	11.989,16
	22/09/2008

	7.511,74
	24/04/2000
	11.973,24
	21/10/2008

	7.188,99
	22/05/2000
	11.973,24
	21/11/2008

	4.844,56
	21/06/2000
	11.973,24
	08/12/2008

	2.201,22
	23/06/2000
	11.973,24
	22/12/2008

	1.441,01
	30/06/2000
	1.151,04
	28/12/2008

	4.402,44
	21/07/2000
	11.973,24
	21/01/2009

	4.402,44
	23/08/2000
	11.973,24
	20/02/2009

	4.402,44
	22/09/2000
	11.993,03
	23/03/2009

	4.402,44
	23/10/2000
	11.973,24
	22/04/2009

	4.402,44
	22/11/2000
	11.973,24
	21/05/2009

	4.402,44
	07/12/2000
	5.986,62
	08/06/2009

	4.440,14
	21/12/2000
	11.973,24
	22/06/2009

	4.402,44
	22/01/2001
	11.973,24
	21/07/2009

	4.891,60
	22/02/2001
	11.973,24
	21/08/2009

	5.869,92
	22/03/2001
	523,20
	11/09/2009

	5.869,92
	22/04/2001
	209,28
	17/09/2009

	5.690,13
	22/05/2001
	11.973,24
	21/09/2009

	5.983,26
	22/06/2001
	598,66
	21/10/2009

	2.323,51
	02/07/2001
	11.973,24
	21/10/2009

	4.647,02
	24/07/2001
	12.571,90
	23/11/2009

	5.360,50
	22/08/2001
	829,23
	23/11/2009

	5.771,09
	24/09/2001
	12.571,90
	07/12/2009

	6.199,06
	23/10/2001
	12.571,90
	21/12/2009

	5.514,73
	22/11/2001
	25,11
	28/12/2009

	4.647,02
	05/12/2001
	12.571,90
	21/01/2010

	6.358,80
	20/12/2001
	13.059,69
	22/02/2010

	4.833,27
	20/12/2001
	13.059,69
	22/03/2010

	4.988,82
	23/01/2002
	13.059,69
	22/04/2010

	535,69
	23/01/2002
	110.323,11
	14/05/2010

	6.388,77
	22/02/2002
	13.059,69
	21/05/2010

	6.133,32
	24/03/2002
	6.529,84
	07/06/2010

	6.615,91
	22/04/2002
	13.059,69
	21/06/2010

	5.228,72
	22/05/2002
	13.087,69
	21/07/2010

	2.614,36
	13/06/2002
	13.065,29
	23/08/2010

	5.228,72
	24/06/2002
	13.059,69
	21/09/2010

	5.228,72
	23/07/2002
	13.059,69
	21/10/2010

	17.142,71
	22/08/2002
	13.059,69
	22/11/2010

	6.319,89
	24/09/2002
	13.059,69
	06/12/2010

	6.319,89
	22/10/2002
	4.440,43
	07/12/2010

	6.319,89
	22/11/2002
	13.059,69
	20/12/2010

	6.319,89
	09/12/2002
	20,80
	29/12/2010

	6.319,89
	20/12/2002
	13.059,69
	21/01/2011

	6.319,89
	22/01/2003
	13.082,69
	21/02/2011

	6.475,53
	28/01/2003
	13.059,69
	21/03/2011

	6.322,39
	24/02/2003
	79.763,83
	05/04/2011

	6.475,53
	24/02/2003
	13.059,69
	20/04/2011

	165,81
	26/02/2003
	13.059,69
	23/05/2011

	12.795,42
	24/03/2003
	6.529,84
	06/06/2011

	12.795,42
	17/04/2003
	13.059,69
	21/06/2011

	12.795,42
	22/05/2003
	13.205,69
	21/07/2011

	12.795,42
	23/06/2003
	13.207,30
	22/08/2011

	3.159,95
	24/06/2003
	13.205,69
	21/09/2011

	13.237,96
	23/07/2003
	13.205,69
	21/10/2011

	12.858,64
	22/08/2003
	13.205,69
	21/11/2011

	12.858,64
	23/09/2003
	6.865,39
	21/11/2011

	12.858,64
	22/10/2003
	13.059,69
	05/12/2011

	12.858,64
	24/11/2003
	13.205,69
	20/12/2011

	6.383,11
	05/12/2003
	28,83
	29/12/2011

	12.858,64
	22/12/2003
	2.938,31
	29/12/2011

	12.858,64
	22/01/2004
	13.249,69
	23/01/2012

	12.858,64
	19/02/2004
	13.274,38
	17/02/2012

	12.858,64
	23/03/2004
	13.249,69
	21/03/2012

	12.858,64
	22/04/2004
	13.249,69
	23/04/2012

	12.858,64
	24/05/2004
	13.249,69
	21/05/2012

	3.191,56
	10/06/2004
	102.816,89
	01/06/2012

	12.858,64
	22/06/2004
	6.529,84
	08/06/2012

	12.858,64
	22/07/2004
	13.249,69
	21/06/2012

	12.858,64
	24/08/2004
	13.249,69
	23/07/2012

	12.858,64
	22/09/2004
	7.419,78
	07/08/2012

	13.243,11
	22/10/2004
	13.249,69
	21/08/2012

	12.858,64
	23/11/2004
	13.249,69
	21/09/2012

	6.383,11
	08/12/2004
	13.249,69
	22/10/2012

	12.858,64
	21/12/2004
	13.249,69
	20/11/2012

	6.383,11
	24/01/2005
	13.059,69
	03/12/2012

	6.400,41
	22/02/2005
	13.249,69
	20/12/2012

	6.383,11
	22/03/2005
	23.940,98
	26/12/2012

	6.383,11
	22/04/2005
	13.249,69
	23/01/2013

	6.383,11
	24/05/2005
	13.276,39
	21/02/2013

	3.191,55
	09/06/2005
	13.438,69
	21/03/2013

	6.383,11
	24/06/2005
	1.958,97
	27/03/2013

	6.383,11
	22/07/2005
	13.965,68
	22/04/2013

	73.549,81
	08/08/2005
	13.965,68
	21/05/2013

	10.507,13
	23/08/2005
	6.856,34
	05/06/2013

	10.507,13
	21/09/2005
	13.965,68
	21/06/2013

	10.507,13
	21/10/2005
	13.965,68
	22/07/2013

	1.050,71
	25/10/2005
	13.965,68
	21/08/2013

	10.531,67
	21/11/2005
	13.965,68
	23/09/2013

	10.507,13
	07/12/2005
	13.965,68
	21/10/2013

	10.507,13
	21/12/2005
	74.761,61
	14/11/2013

	11.973,24
	20/01/2006
	13.965,68
	21/11/2013

	11.973,24
	21/02/2006
	13.712,68
	02/12/2013

	11.973,24
	21/03/2006
	13.965,68
	19/12/2013

	11.973,24
	21/04/2006
	24.407,51
	20/12/2013

	11.973,24
	22/05/2006
	152,50
	02/01/2014

	5.986,62
	12/06/2006
	13.021,99
	02/01/2014

	11.973,24
	21/06/2006
	14.651,31
	21/01/2014

	11.973,24
	21/07/2006
	14.676,74
	21/02/2014

	11.973,24
	21/08/2006
	14.651,31
	21/03/2014

	11.973,24
	21/09/2006
	14.651,31
	17/04/2014

	11.973,24
	23/10/2006
	14.651,31
	21/05/2014

	11.973,24
	21/11/2006
	1.778,22
	27/05/2014

	11.973,24
	07/12/2006
	7.199,16
	06/06/2014

	11.973,24
	21/12/2006
	14.651,31
	23/06/2014

	100,80
	28/12/2006
	14.651,31
	21/07/2014

	358,99
	03/01/2007
	14.651,31
	21/08/2014

	11.973,24
	22/01/2007
	14.651,31
	22/09/2014

	12.051,42
	21/02/2007
	14.651,31
	21/10/2014

	11.973,24
	21/03/2007
	14.651,31
	21/11/2014

	11.973,24
	24/04/2007
	14.396,31
	01/12/2014

	11.973,24
	21/05/2007
	46.860,40
	21/12/2014

	5.986,62
	11/06/2007
	14.651,31
	22/12/2014

9.3. aplicar ao Sr. Joaquim Torres Araújo (CPF XXX.736.577-XX) a multa prevista no art. 57 da Lei 8.443/1992, c/c o art. 267 do RITCU, no valor de R$ 500.000,00 (quinhentos mil reais) , fixando-lhe o prazo de 15 (quinze) dias, a contar da notificação, para comprovar, perante o Tribunal (art. 214, inciso III, alínea "a", do Regimento Interno) , o recolhimento da dívida aos cofres do Tesouro Nacional, atualizada monetariamente desde a data deste acórdão até a dos efetivos recolhimentos, se forem pagas após o vencimento, na forma da legislação em vigor;
9.4. autorizar, desde logo, nos termos do art. 28, inciso II, da Lei 8.443/1992, a cobrança judicial das dívidas, caso não atendida a notificação;
9.5. autorizar, desde logo, caso solicitado e o processo não tenha sido remetido para cobrança judicial, o pagamento das dívidas em até 36 (trinta e seis) parcelas mensais e consecutivas, nos termos do art. 26 da Lei 8.443/1992, c/c o art. 217 do Regimento Interno/TCU, fixando-se o vencimento da primeira parcela em 15 (quinze) dias, a contar do recebimento da notificação, e o das demais a cada mês, devendo incidir sobre cada valor mensal os correspondentes acréscimos legais, na forma prevista na legislação em vigor, sem prejuízo de alertar o responsável de que a falta de comprovação do recolhimento de qualquer parcela implicará o vencimento antecipado do saldo devedor;
9.6. remeter cópia desta deliberação ao Procurador-Chefe da Procuradoria da República no Estado do Rio de Janeiro para adoção das medidas que entender cabíveis, nos termos do art. 16, § 3º, da Lei 8.443/92.
HISTÓRICO
2.	Trata-se de processo de Tomada de Contas Especial (TCE) resultante da conversão de representação por meio da qual se concluiu pela necessidade de ressarcimento ao erário federal dos valores recebidos por Joaquim Torres Araújo, a título de proventos de aposentadoria relativos ao cargo de Juiz do Trabalho substituto do Tribunal Regional do Trabalho da 1ª Região (TRT-1ª Região) , no período compreendido entre abril de 1999 e dezembro de 2014, nos termos do subitem 9.3 do Acórdão 12785/2016-TCU-Segunda Câmara.
2.1.	Joaquim Torres Araújo teve seu ato de aposentadoria apreciado pela ilegalidade em razão de ter sido constatada a acumulação irregular de proventos de aposentadoria relativos a três cargos públicos inacumuláveis de Juiz do Trabalho substituto do TRT-1ª Região, de Procurador da Assembleia Legislativa do Estado do Rio de Janeiro e de Procurador do Estado do Rio de Janeiro, na forma da Constituição Federal.
EXAME DE ADMISSIBILIDADE
3.	Reitera-se o exame preliminar de admissibilidade (peça 33) , ratificado à peça 36, pelo Relator, Ministro Walton Alencar Rodrigues, que entendeu pelo conhecimento do recurso, uma vez que preenchidos os requisitos dos artigos 32, inciso I, e 33 da Lei 8.443/1992, c/c o artigo 285 do RI/TCU, suspendendo-se os efeitos dos itens 9.1, 9.2, 9.3 e 9.4 do Acórdão 3570/2018-TCU-Primeira Câmara em relação ao recorrente.
EXAME DE MÉRITO 
4.	Delimitação
4.1.	Constitui objeto do presente recurso definir se o recorrente pode ser dispensado do pagamento de valores referentes a proventos recebidos indevidamente e da multa prevista no art. 57 da Lei 8.443/1992, c/c o art. 267 do RITCU.
5.	Dos valores referentes a proventos recebidos indevidamente e da multa prevista no art. 57 da Lei 8.443/1992, c/c o art. 267 do RITCU.
5.1.	Defende-se no recurso que pode ser dispensado do pagamento de valores referentes a proventos recebidos indevidamente e da multa prevista no art. 57 da Lei 8.443/1992, c/c o art. 267 do RITCU, com base nos seguintes argumentos:
	a) se prevalecer a tese do TCU de que agiu de má-fé, todo e qualquer recorrente, em todo e qualquer processo, judicial ou administrativo, agirá de má-fé, em virtude de pelejar pelo reconhecimento de situação jurídica;
	b) para afastar a incidência das Súmulas-TCU 106 e 249, o Acórdão 3570/2018-TCU-Primeira Câmara constatou a má-fé do recorrente baseado, exclusivamente, na sua pretensão de reconhecimento de situação jurídica;
	c) sempre comunicou todos os detalhes de seu caso, nunca modificando os fatos e, com sinceridade, defendeu a juridicidade de sua situação;
	d) em abril de 1999, o direito lhe foi reconhecido por ato da Administração Pública e, somente em março de 2017, o Pretório Excelso impôs tese antagônica;
	e) o comportamento do recorrente se harmoniza inteiramente ao dever genérico de cuidado, demonstrando sua boa-fé, inclusive sob a feição objetiva;
	f) o ARE 848.993 do STF, que data 23/3/2017, tratou do Tema 921 da Repercussão Geral, entendeu que "é vedada a acumulação tríplice de vencimentos e/ou proventos, ainda que a investidura nos cargos públicos tenha ocorrido anteriormente à Emenda Constitucional n. 20/1998" e, deste modo, antes dessa data, havia relevantes dúvidas sobre o assunto, as quais determinaram o pronunciamento definitivo do Supremo Tribunal Federal;
	g) nunca recebeu três proventos, porque, desde que completou setenta anos, deixou de receber os valores - fossem vencimentos ou proventos - relativos ao cargo de Juiz do Trabalho Substituto da 1ª Região.
	Análise
5.2.	Primeiramente, cabe citar que os argumentos do recorrente são idênticos aos apresentados quando de suas alegações de defesa no juízo a quo (peça 17) .
5.3.	No que concerne à boa-fé do recorrente, desde a prolação do Acórdão 12785/2016-TCU-Segunda Câmara, foi reconhecida má-fé, tendo em vista que a Constituição Federal prevê expressa proibição de acumulação de proventos em art. 37, inciso XVI, e não seria razoável supor que o recorrente, como operador do Direito não conhecesse da norma constitucional.
5.4.	Foi verificado, ainda, que o recorrente postulou pela defesa de sua aposentadoria em processo administrativo junto ao TRT - 1ª Região o que demostra que ele tinha conhecimento de que sua terceira aposentadoria afrontava a Constituição Federal.
5.5.	Quanto ao argumento de que antes do julgamento do ARE 848.993, existia dúvida acerca da legalidade de acumulação de três cargos públicos, o citado ARE tratou de caso de acumulação de dois vencimentos e um provento, todos relativos ao cargo de professor, que, a princípio, são acumuláveis, na forma estabelecida no art. 37, inciso XVI, alínea "a", da Constituição Federal, caso diverso do tratado nestes autos.
5.6.	Ademais, o STF nunca admitiu a possibilidade de duplo recebimento de proventos de aposentadoria decorrentes de cargos inacumuláveis (RE-81729-SP, ERE-68480, MS-19902, RE-77237-SP, RE-76241-RJ, RE 163.204/SP, RE 463.028, dentre outros) , assim, não seria razoável admitir a legalidade da acumulação de três proventos derivados de cargos incompatíveis entre si para fins de acumulação.
5.7.	Cabe ainda citar que a Emenda Constitucional 20/1998, em seu art. 11, expressamente proíbe a percepção de mais de uma aposentadoria pelo regime de previdência dos servidores públicos no caso de cargos inacumuláveis, como o do recorrente.
5.8.	Por fim, cabe ressaltar que todos os cargos do recorrente são inacumuláveis entre si e a ilegalidade do recebimento está configurada, mesmo que ele não tenha recebido os três proventos simultaneamente, conforme alega. Ademais, ele não traz nenhum comprovante de suas alegações.
5.9.	Deste modo, não há como reconhecer a boa-fé do recorrente.
CONCLUSÃO
6.	Da análise anterior, conclui-se que o recorrente não pode ser dispensado do pagamento de valores referentes a proventos recebidos indevidamente e da multa prevista no art. 57 da Lei 8.443/1992, c/c o art. 267 do RITCU.
6.1.	Com base nessas conclusões, propõe-se negar provimento ao recurso.
PROPOSTA DE ENCAMINHAMENTO
7.	Ante o exposto, submetem-se os autos à consideração superior, propondo-se, com fundamento artigos 32, inciso I, e 33 da Lei 8.443/1992, c/c o artigo 285 do RI/TCU:
a)	conhecer do recurso para, no mérito, negar-lhe provimento; e 
b)	dar ciência do acórdão que for prolatado ao recorrente e aos demais interessados, ressaltando-se que o relatório e o voto que o acompanharem podem ser consultados no endereço www.tcu.gov.br/acordaos, no dia seguinte ao de sua oficialização.

Subprocurador-Geral Paulo Soares Bugarin.

TOMADA DE CONTAS ESPECIAL ORIGINADA DE REPRESENTAÇÃO. ACUMULAÇÃO DE PROVENTOS DE CARGOS NÃO ACUMULÁVEIS. ILEGALIDADE. MÁ-FÉ. DÉBITO. MULTA. RECURSO DE RECONSIDERAÇÃO. CONHECIMENTO. NÃO PROVIMENTO.

TOMADA DE CONTAS ESPECIAL (TCE)

Secretaria de Recursos (SERUR); Secretaria de Fiscalização de Pessoal (SEFIP).

Trata-se de recurso de reconsideração interposto por Joaquim Torres Araujo contra o Acórdão 3570/2018-TCU-Primeira Câmara, que julgou suas contas irregulares, aplicou-lhe multa e o condenou ao ressarcimento de proventos de aposentadoria recebidos indevidamente.
	O Tribunal concluiu pela ilegalidade do ato de aposentadoria em razão da acumulação irregular de proventos de aposentadoria relativos a três cargos públicos não acumuláveis: Juiz do Trabalho substituto do TRT-1ª Região, Procurador da Assembleia Legislativa do Estado do Rio de Janeiro e Procurador do Estado do Rio de Janeiro. A decisão recorrida estabeleceu o ressarcimento dos valores correspondentes ao cargo de Juiz do Trabalho, recebidos no período entre e abril de 1999 e dezembro de 2014.
	O responsável alega que não agiu de má-fé, apenas defendeu a juridicidade de sua situação. O ato de aposentadoria foi reconhecido pela Administração Pública em 1999 e apenas em 2017 o Supremo Tribunal Federal impôs tese antagônica. Antes dessa data, existiam relevantes dúvidas sobre a legalidade de acumulação. Argumenta que nunca recebeu três proventos, pois ao completar 70 anos deixou de receber os valores relativos ao cargo de Juiz do Trabalho Substituto da 1ª Região.
	A Secretaria de Recursos e o MPTCU se manifestaram pelo não provimento do recurso.
	Preenchidos os requisitos de admissibilidade, ratifico o conhecimento do recurso, conforme despacho que proferi à peça 36. 
	O inciso XVI e o § 10 do artigo 37 da Constituição Federal preveem expressamente a proibição de acumulação de proventos de cargos não acumuláveis, caso da situação verificada nos presentes autos. 
	Considerando a natureza e as atribuições dos cargos exercidos, infere-se que o responsável tinha pleno conhecimento da vedação. Por isso, entendo que não é possível afastar sua má-fé, na linha do entendimento adotado pelo Acórdão 12785/2016-TCU-Segunda Câmara, prolatado em representação que originou a presente TCE (TC Processo 026.633/2015-9) e ratificado pelo acórdão recorrido.
Percebe-se, da conduta acima traçada, que, muito mais do que não ter omitido da administração do TRT-1ª Região os cargos em razão dos quais já recebia proventos de aposentadoria, o responsável atuou de forma direta e ativa na obtenção e manutenção de sua terceira inativação no cargo de Juiz do Trabalho substituto, o que afasta a alegação de boa-fé
	O recorrente, novamente, refere-se ao ARE 848.993 para suscitar dúvidas em relação ao adequado entendimento das normas sobre acumulação de cargos e proventos. No entanto, o julgado tratou de caso de acumulação de vencimentos e proventos de cargos de professor, situação diversa da tratada nos autos. 
	Ademais, a Suprema Corte por inúmeras vezes se manifestou pela ilegalidade de acumulação de proventos de cargos não acumuláveis (RE-81729-SP, ERE-68480, MS-19902, RE-77237-SP, RE-76241-RJ, RE 163.204/SP, RE 463.028 e outros) .
	Por fim, registro que o recorrente não comprovou o alegado não recebimento cumulativo de valores.
	Feitas essas considerações, concluo pelo não provimento do recurso de reconsideração interposto por Joaquim Torres Araujo, conforme minuta de deliberação que trago à apreciação do Colegiado. 
TCU, Sala das Sessões Ministro Luciano Brandão Alves de Souza, em 5 de novembro de 2019.
WALTON ALENCAR RODRIGUES 
Relator